【裁判字號】    89,簡上,10
【裁判日期】    890605
【裁判案由】    違反動產擔保交易法
【裁判全文】
臺灣士林地方法院刑事判決                          八十九年度簡上字第一號
    公  訴  人  臺灣士林地方法院檢察署檢察官
    上  訴  人
    即  被  告  甲○○
右列上訴人即被告因違反動產擔保交易法案件，不服本院士林簡易庭八十八年士簡字
第七四一號中華民國八十八年十二月六日簡易判決（檢察官聲請簡易判決處刑案號：
台灣士林地方法院檢察署八十八年度偵字第六三三二號），提起上訴，本院判決如左
：
    主  文
原判決撤銷。
甲○○動產擔保交易之債務人，意圖不法之利益，將標的物遷移，致生損害於債權人
，累犯，處拘役參拾日，如易科罰金以參佰元折算壹日。
    事  實
一、甲○○曾於八十三年間因犯贓物罪，經台灣高等法院以八十五年度上易字四八○
    九號判處有期徒刑三月確定，又於八十三年間因犯竊盜罪，經本院以八十五年度
    易緝字第二號判處有期徒刑三月確定，又於八十三年間因違反麻醉藥品管理條例
    ，經本院以八十五年度簡字第一二號判處有期徒刑三月確定，以上三罪並定應執
    行有期徒刑七月，於八十六年二月四日執行完畢。甲○○仍不知悔改，於民國八
    十八年四月間，向南陽實業股份有限公司（以下簡稱：南陽公司），洽購三陽牌
    車牌號碼ＤＲ─六四七○號自小客車乙部，並以該部汽車設定動產抵押之方式，
    向美商花旗銀行股份有限公司板橋分公司（以下簡稱：花旗銀行）貸款新台幣（
    下同）四十九萬元支付汽車價款，為動產擔保交易之債務人，其與花旗銀行約定
    分四十八期清償，每月一期，每期付款一萬四千零十三元，標的物存放地點為台
    北市○○區○○路七十一號七樓，非經花旗銀行書面同意並辦理動產抵押變更登
    記，債務人不得任意變更車輛所在，雙方並簽訂車輛動產抵押契約書，監理機關
    設定登記在案。詎甲○○在八十八年五月三日辦妥動產抵押設定登記並領得上開
    車輛後，竟意圖為自己不法之利益，隨即將該車輛遷移不知去向，並拒繳分期付
    款，致花旗銀行追索無著而受有損害。
二、案經花旗銀行訴請臺灣士林地方法院檢察署檢察官偵查聲請簡易判決處刑 。
    理  由
一、右揭事實，業據告訴人花旗銀行之代理人乙○○、程育傑於偵查中指訴綦詳，並
    經證人即南陽公司之業務員劉金豪於偵查中證實被告向南陽公司購買上開汽車，
    且已交車等情，及證人即花旗銀行之本件貸款承辦人雀美花證實本件貸款有撥付
    等情（均見檢察官八十八年八月六日訊問筆錄），復有動產抵押契約書暨設定書
    、交車紀錄表、及匯款單各一份附卷可稽，被告於偵查中先則否認辦妥貸款，嗣
    經證人雀美花證實已撥付貸款後，被告繼否認有收受上開汽車，迨證人劉金豪提
    出交車紀錄表後，被告又改辯稱：伊為明悅實業有限公司之負責人，因公司週轉
    不靈，向地下錢莊借錢，之後無法償還借款，地下錢莊不詳姓名、年籍之陳先生
    即強行將該車取走云云，惟查被告不僅無法提出地下錢莊陳先生強行取車之證據
    ，且無法提出地下錢莊之所在或聯絡方法，及其向地下錢莊借款之相關證據，所
    辯顯與常情相違，不足採信，又其於貸得款項後，將車遷移所在，不依約分期清
    償貸款，被告具不法利益之意圖甚明，本件罪證明確，被告犯行堪以認定。
二、核被告所為，係犯動產擔保交易法第三十八條之罪。被告曾犯竊盜等罪，及執行
    完畢情形，如事實欄所載，有台灣高等法院被告全國前案紀錄表及台灣高等法院
    檢察署刑案紀錄簡覆表在卷可憑，其於五年內再犯有期徒刑以上之本罪，為累犯
    ，依法加重其刑。原審就被告上開違反動產擔保交易法犯行論科，固非無見，而
    上訴人未提出上訴理由指摘原判決不當，雖無理由，然原判決就被告之前科犯行
    僅記載被告曾犯竊盜罪，經本院判處有期徒刑三月確定，而就被告所犯其餘二罪
    ，及所定應執行刑，均闕漏未載，且被告係於八十六年二月四日執行應執行刑有
    期徒刑七月完畢，原審誤載為執行竊盜罪有期徒刑三月而於八十六年二月二十八
    日執行完畢，自屬不當而無從維持，應予撤銷改判。爰審酌被告之品行、生活狀
    況、智識程度、犯罪手段、所生損害及犯罪後態度等一切情狀，量處如主文第二
    項所示之刑，並諭知易科罰金之折算標準。
三、本件上訴人經合法傳喚，無正當理由不到庭，爰不待其陳述，逕行判決。
據上論斷，應依刑事訴訟法第四百五十五條之一第一項、第三項、第三百六十九條第
一項前段、第三百七十一條、第三百六十四條、第二百九十九條第一項前段，動產擔
保交易法第三十八條，刑法第十一條前段、第四十七條、第四十一條，罰金罰鍰提高
標準條例第一條前段、第二條，判決如主文。
本案經檢察官李學玨到庭執行職務
中      華      民      國      八十九      年      六      月    五    日
                                  臺灣士林地方法院刑事第二庭
                                          審判長法官 李  錦  樑
                                                法官 王  梅  英
                                                法官 趙  文  卿
右正本證明與原本無異。
如不服本判決，應於判決送達後十日內，向本院提出上訴狀。
                                              書記官 吳  雅  菁
中      華      民      國      八十九      年      六      月   十二   日


司法院資訊處製作；財團法人民間司法改革基金會備份。
